臺灣高等法院高雄分院刑事裁定
111年度抗字第166號
抗  告  人  
即  受刑人  鍾煒正



上列抗告人因聲請定其應執行刑案件，不服臺灣高雄地方法院中
華民國111年4月25日裁定(111年度聲字第528號)，提起抗告，本
院裁定如下：
    主  文
抗告駁回。
    理  由
一、抗告意旨略以：原審對抗告人即受刑人鍾煒正(下稱受刑人)
    所犯竊盜等24罪，定應執行有期徒刑5年2月。然受刑人已悔
    悟自新，原裁定所諭知之刑度，顯屬過重。又受刑人尚有餘
    另一指揮書111年執更助安字第19號竊盜2罪尚未合併定應執
    行刑，為此提起抗告，請求撤銷原裁定，併予合併定應執行
    刑云云。
二、按法律上屬於自由裁量事項，尚非概無法律性之拘束，在法
    律上有其外部界限及內部界限。前者法律之具體規定，使法
    院得以具體選擇為適當裁判，此為自由裁量之外部界限。後
    者法院為自由裁量時，應考量法律之目的，法律秩序之理念
    所在，此為自由裁量之內部界限。法院為裁判時，二者均不
    得有所踰越。在數罪併罰而有二裁判以上，應定其應執行刑
    之案件，法院所為刑之酌定，固屬自由裁量事項，然對於法
    律之內、外部界限，仍均應受其拘束（最高法院91年度台非
    字第32號、92年度台非字第187號判決參照）。
三、經查：
　㈠受刑人犯如附表所示之24罪，先後經法院以判決判處如附表
    所示之刑，又附表編號1至3所示之罪，曾經臺灣臺南地方法
    院以104年度簡字第2727號判決定應執行有期徒刑9月確定，
    附表編號4至17所示之罪，曾經原審以104年度審訴字第2202
    號判決定應執行有期徒刑2年10月確定，編號20至23所示之
    罪，則曾經本院以105年度上易字第48號、第49號判決定應
    執行有期徒刑1年5月確定等情，有臺灣高等法院被告前案紀
    錄表及各該刑事判決在卷可稽。本件係受刑人請求檢察官就
    附表編號1至23所示得易科罰金之罪與附表編號24所示不得
    易科罰金之罪，聲請定其應執行之刑，有刑事聲請數罪併罰
    狀1份在卷可查（執聲卷第13頁），是依刑法第50條第2項規
    定，自不受同法第50條第1項第1款規定之限制，則檢察官聲
    請定應執行刑，本院審核認為正當。　
　㈡原審就附表所示案件為定應執行刑之裁判時，已審酌：附表
    所示裁判定應執行刑之內部界限拘束，即不得重於上開曾定
    應執行刑各罪之應執行刑與其餘各罪所示刑度加計之總和（
    計算式：9月＋2年10月＋5月＋5月＋1年5月＋1年1月＝6年11月）
    。並兼衡受刑人犯各如附表所示之竊盜罪（編號1至4、編號
    15至23）、行使偽造私文書罪（編號5至8、編號10至11、編
    號13至14）、詐欺取財罪（編號9、12）、肇事逃逸罪（編
    號24），其中所犯竊盜罪部分，犯罪時間介於民國103年12
    月至104年10月間，行使偽造私文書罪及詐欺取財罪部分則
    介於104年6月至104年7月間，均尚屬密接集中，而編號1至4
    、編號15至23之犯罪情節均為徒手竊取被害人放置在汽車內
    財物之普通竊盜罪，犯罪情節、手法均十分相近，又編號5
    至8、編號10至11、編號13至14之行使偽造私文書罪、編號9
    及12之詐欺取財罪，則係旋以竊得之信用卡盜刷購買商品而
    遂行犯行，與所犯竊盜罪尚非毫無關聯，復參以此等竊盜罪
    及詐欺取財罪所侵害者皆非具不可替代性、不可回復性之個
    人專屬法益，是上開所犯竊盜罪、行使偽造私文書罪、詐欺
    取財罪共23罪部分，於定執行刑時之非難重複程度非低；另
    考量編號24則涉及被害人道路往來交通安全等法益，與其餘
    23罪之犯罪動機、型態及手段迥異，再參酌受刑人於上開聲
    請數罪併罰狀未載明與定刑相關之意見等情，兼衡責罰相當
    與刑罰經濟之原則，爰定應執行刑為有期徒刑5年2月。經核
    原審所定應執行刑，未逾越法律內部及外部界限，屬適法自
    由裁量職權行使，並無瑕疵可指。抗告意旨以原裁定刑度太
    重為由，指摘原裁定定應執行刑不當，並無理由，應予駁回
    。
　㈢按刑事訴訟法第477 條規定，依刑法第48條應更定其刑者，
    或依刑法第53條及第54條應依刑法第51條第5 款至第7 款之
    規定，定其應執行之刑者，由該案犯罪事實最後判決之法院
    之檢察官，聲請該法院裁定之。前項定其應執行之刑者，受
    刑人或其法定代理人、配偶，亦得請求前項檢察官聲請之。
　　本案受刑人雖請求將其另案竊盜2罪於本案合併定應執行刑
    ，惟依前項規定，僅檢察官有聲請法院定應執行刑之權限，
    受刑人僅得請求檢察官聲請之。是受刑人逕向本院聲請將該
    2罪合併定其應執行刑，於法尚有未合，自難准許。
據上論結，應依刑事訴訟法第412條，裁定如主文。
中　　華　　民　　國　　111 　年　　6 　　月　　28　　日
                  刑事第六庭    審判長法  官  李政庭
                                      法  官  王光照
                                      法  官  施柏宏
以上正本證明與原本無異。
如不服本裁定應於送達後5日內向本院提出再抗告狀。
中　　華　　民　　國　　111 　年　　6 　　月　　28　　日
                                      書記官  沈怡瑩


附表：
編號 罪名    宣告刑 犯罪日期       最後事實審         確定判決  備註     法院及案號  判決日期 法院及案號  確定日期  1 竊盜罪 有期徒刑3月，如易科罰金，以新臺幣1,000元折算1日 104年6月15日 臺南地院104年度簡字第2727號 104年12月16日（聲請意旨誤載為104年11月19日） 同左 105年3月11日 屏東地檢111年度執助字第70號（臺南地檢105年度執字第2988號）  編號1至3曾定應執行有期徒刑9月 2 竊盜罪 有期徒刑5月，如易科罰金，以新臺幣1,000元折算1日 104年6月17日 同上 同上 同上 同上  3 竊盜罪 有期徒刑4月，如易科罰金，以新臺幣1,000元折算1日 104年10月16日 同上 同上 同上 同上  4 竊盜罪 有期徒刑4月，如易科罰金，以新臺幣1,000元折算1日 104年7月7日 高雄地院104年度審訴字第2202號 105年1月27日 同左 105年4月18日 屏東地檢111年度執助字第73號（高雄地檢105年度執字第7032號） 編號4至17曾定應執行有期徒刑2年10月 5 行使偽造私文書罪 有期徒刑4月，如易科罰金，以新臺幣1,000元折算1日 104年7月7日 同上 同上 同左 同上  6 行使偽造私文書罪 有期徒刑6月，如易科罰金，以新臺幣1,000元折算1日 104年7月7日 同上 同上 同左 同上  7 行使偽造私文書罪 有期徒刑4月，如易科罰金，以新臺幣1,000元折算1日 104年7月7日 同上 同上 同左 同上  8 行使偽造私文書罪 有期徒刑6月，如易科罰金，以新臺幣1,000元折算1日 104年7月7日 同上 同上 同左 同上  9 詐欺取財未遂罪 有期徒刑3月，如易科罰金，以新臺幣1,000元折算1日 104年7月7日 同上 同上 同左 同上  10 行使偽造私文書罪 有期徒刑6月，如易科罰金，以新臺幣1,000元折算1日 104年7月7日 同上 同上 同左 同上  11 行使偽造私文書罪 有期徒刑4月，如易科罰金，以新臺幣1,000元折算1日 104年7月7日 同上 同上 同左 同上  12 詐欺取財罪 有期徒刑3月，如易科罰金，以新臺幣1,000元折算1日 104年6月4日 同上 同上 同左 同上  13 行使偽造私文書罪 有期徒刑6月，如易科罰金，以新臺幣1,000元折算1日 104年6月4日 同上 同上 同左 同上  14 行使偽造私文書罪 有期徒刑4月，如易科罰金，以新臺幣1,000元折算1日 104年6月12日 同上 同上 同左 同上  15 竊盜罪 有期徒刑4月，如易科罰金，以新臺幣1,000元折算1日 104年7月7日 同上 同上 同左 同上  16 竊盜罪  有期徒刑4月，如易科罰金，以新臺幣1,000元折算1日 104年6月4日 同上 同上 同左 同上  17 竊盜罪 有期徒刑4月，如易科罰金，以新臺幣1,000元折算1日 104年6月12日 同上 同上 同左 同上  18 竊盜罪 有期徒刑5月，如易科罰金，以新臺幣1,000元折算1日 104年3月13日 高雄地院105年度簡字第568號 105年2月24日 同左 105年3月22日 屏東地檢111年度執助字第71號（高雄地檢105年度執字第4904號） 19 竊盜罪 有期徒刑5月，如易科罰金，以新臺幣1,000元折算1日 104年3月25日 高雄高分院105年度上易字第72號 105年3月17日 同左 105年3月17日（聲請意旨誤載為104年3月25日） 屏東地檢111年度執緝字第28號 20 竊盜罪 有期徒刑6月，如易科罰金，以新臺幣1,000元折算1日 103年12月31日 高雄高分院105年度上易字第48號、第49號 105年3月17日 同左 105年3月17日 屏東地檢111年度執助字第72號（高雄地檢105年度執字第5684號）  編號20至23曾定應執行有期徒刑1年5月 21 竊盜罪 有期徒刑6月，如易科罰金，以新臺幣1,000元折算1日 104年5月13日 同上 同上 同左 同上  22 竊盜罪 有期徒刑2月，如易科罰金，以新臺幣1,000元折算1日 104年5月14日 同上 同上 同左 同上  23 竊盜罪 有期徒刑5月，如易科罰金，以新臺幣1,000元折算1日 104年5月14日 同上 同上 同左 同上  24 肇事致人傷害逃逸罪 有期徒刑1年1月  104年8月4日 高雄地院105年度審交訴字第33號 105年4月29日 同左 105年6月7日 屏東地檢111年度執助字第75號（高雄地檢105年度執字第13521號）